臺灣臺中地方法院民事裁定　　　　　　　 96年度抗字第197號
抗　告　人　乙○○
抗　告　人　丙○○
相　對　人　甲○○
上列當事人間本票准許強制執行事件，抗告人對於民國96年4月
27日本院簡易庭所為96年度票字第9270號裁定提起抗告，本院合
議庭裁定如下：
    主    文
抗告駁回。
抗告程序費用新臺幣壹仟元由抗告人連帶負擔。
    理    由
一、按「本票執票人，依票據法第123條規定，聲請法院裁定許
    可對發票人強制執行，係屬非訟事件，此項聲請之裁定，及
    抗告法院之裁定，僅依非訟事件程序，以審查強制執行許可
    與否，並無確定實體上法律關係存否之效力，如發票人就票
    據債務之存否有爭執時，應由發票人提起確認之訴，以資解
    決。」最高法院57年台抗字第76號判例可資參照。
二、本件相對人主張：其執有抗告人共同簽發如原裁定附表所示
    之本票，並免除作成拒絕證書，詎經提示未獲付款，爰依票
    據法第123條規定聲請裁定許可強制執行等情，已據其提出
    本票10紙為證，原裁定予以准許，即無不合。
三、抗告意旨雖謂：抗告人丙○○與相對人間有債權債務關係存
    在，共有兩筆，其一為會錢，金額為新臺幣（下同）1,293,
    900元，其二為因替抗告人丙○○之妹翁祖蘭的潤鈺公司作
    花蓮企銀貸款擔保人而產生，金額為1,200,000元，合計共
    2,943,000元。而會錢部分已償還303,900元，因無力續償，
    相對人與其男友李政益即教唆50名左右之人上門逼迫還款。
    不得已，抗告人乙○○遂將倉庫中所有地板、口罩作價50萬
    元，週轉金現金13萬元，全數交予相對人，另並簽立協議及
    簽發本票16張作為如期還款之保證。抗告人當時因心生恐懼
    、害怕，因而忘計計算扣除已還款之部分。協議還款日自93
    年6月30日起每月月底還2萬元，每還款達12萬元，相對人就
    必須歸還抗告人面額12萬元之本票1張。開始時抗告人皆依
    約還款，相對人亦依約每半年退還本票1張，未料相對人只
    還2張本票之後，就不再歸還抗告人本票，而抗告人還是依
    約繼續還款。96年2月13日抗告人寄發存證信函予相對人，
    希望相對人依約行事，退還抗告人本票，但相對人置之不理
    ，並於96年3月21日、同年月22日教唆男友李政益率2名不明
    身分男子上門討債，對抗告人所有償還之款項只承認14萬元
    ，其餘概不承認，並要抗告人一次清償182萬元。抗告人無
    法接受此無理要求而予拒絕，不料於96年3月31日抗告人住
    家玻璃門即被暴徒持鋁棒打破。就協議書所載182萬元部分
    ，抗告人已按月支付共68萬元，若計入原已償還部分，實際
    只欠84萬元，協議書列入之銀行保證，相對人已以60萬元撤
    銷保證人應付之120萬元責任，照理應就欠款部分減去60萬
    元，然相對人非但不退還逾額之本票，更向抗告人之妹求償
    ，欲以60萬元取得180萬元之不當利益。姑且不說當初本票
    是否在強暴脅迫下取得，即使合法取得，所欠金額也遠低於
    相對人請求之115萬元。為此，提起抗告，請求廢棄原裁定
    ，更為合法之裁定等語。惟查，抗告人主張之情節，核屬實
    體上之爭執（即系爭本票債權是否因抗告人之清償而消滅，
    及抗告人之清償數額為何等），此應由抗告人另行提起訴訟
    資以解決，非本件非訟事件得為審究，故仍應為准許強制執
    行之裁定。從而本件抗告為無理由，應予駁回。
四、據上論結，本件抗告為無理由，依非訟事件法第46條、第21
    條第2項、第24條第1項，民事訴訟法第495條之1第1項、第
    449條第1項、第78條、第85條第2項，裁定如主文。
中　　華　　民　　國　　96　　年　　6 　　月　　20　　日
                  民事第三庭    審判長法  官  許秀芬
                                      法  官  謝慧敏
                                      法  官  游文科
正本係照原本作成。
本裁定不得抗告。
中　　華　　民　　國　　96　　年　　6 　　月　　20　　日
                                      書記官   謝坤冀
